臺灣高等法院刑事裁定　　　　　　　　　100年度抗字第377號
抗　告　人
即 受刑 人　黃志文
上列抗告人因聲請撤銷緩刑案件，不服臺灣板橋地方法院中華民
國100年1月7日裁定（100年度撤緩字第2號），提起抗告，本院
裁定如下：
    主  文
抗告駁回。
    理  由
一、原裁定意旨略以：受刑人黃志文因犯家庭暴力防治法案件（
    99年度執他字第880號），經原審法院以98年度簡字第9501
    號（98年度偵字第25590號）判處拘役50日，緩刑2年，於民
    國99年1月29日確定在案。受刑人與陳渝潔前為男女朋友，
    竟於緩刑期內即99年6月1日下午9時許，因不甘分手，與陳
    渝潔相約在其位於新北市○○區○○路3段211號2樓住處樓
    下談判，過程中要求陳渝潔一同返回上開住處，遭陳渝潔拒
    絕，受刑人竟基於剝奪他人行動自由之犯意，強拉陳渝潔與
    其返回上開住處，並於陳渝潔要求離開時，出言恫嚇稱：你
    敢走出這個大門就試試看等語之脅迫手段，將陳渝潔私行拘
    禁於上開住處，置於其實力支配之下而剝奪行動自由，嗣於
    陳渝潔撥打電話求救時，將陳渝潔所有皮包、手機藏匿，使
    之無法離開，其另犯剝奪他人行動自由罪，經原審法院於99
    年11月5日以99年度訴字第2937號判決判處得易科罰金之有
    期徒刑2月，於99年12月3日確定，此有上揭刑事判決書、臺
    灣高等法院被告全案紀錄表足稽。受刑人明知自己所犯家庭
    暴力防治法之違反保護令罪業經法院判刑，在緩刑中，仍不
    知悔改又再故意犯罪，顯未因前次科刑有所警惕，亦足徵前
    案緩刑之寬典，並不足以使受刑人知所悛悔，本院認對受刑
    人宣告緩刑，難收預期效果，因而有執行刑罰之必要。從而
    ，本件聲請合於刑法第75條之1第1項第2款之規定，應予准
    許等語。
二、抗告意旨略以：抗告人事後已深感悔意，有接受精神科醫師
    的建議，按時服藥控制自己的情緒，經歷此事已有所警惕並
    得到教訓；家中負擔很重，實在繳不起罰金，目前單身，又
    有三個兒子及母親要照顧，懇請從輕量刑，給予悔改之機會
    云云。
三、經查，抗告人即受刑人黃志文係於98年9月15日下午6時30分
    許，因犯家庭暴力防治法之違反保護令罪，經檢察官起訴後
    ，原審法院於98年12月15日以98年度簡字第9501號判決判處
    拘役50日，緩刑2年；受刑人再於緩刑期內即99年6月1日下
    午9時許，更犯剝奪他人行動自由罪，經原審法院於緩刑期
    內判處得易科罰金之有期徒刑2月，均確定在案，此有卷附
    刑事判決書、本院被告全案紀錄表可稽。顯見抗告人於98年
    9月15日違反家庭暴力防治法之違反保護令罪案件追訴審判
    中，並未得到警惕，仍不知悔改又再故意犯罪，原宣告之緩
    刑難收預期效果，而有執行刑罰之必要。原審法院審酌抗告
    人所犯罪刑之案情後，認原確定判決之緩刑宣告未能收預期
    效果，且有執行刑罰的必要，認與刑法第75條之1第1項第2
    款之規定相符，依職權裁量後撤銷抗告人之緩刑宣告，該裁
    定經核認事用法均無不合。抗告人徒以感到後悔並已自新，
    且家中負擔很重，先後2次違反家庭暴力防治法案件均係起
    因於其配偶，且身體罹患病症、狀況不佳云云，指摘原裁定
    不當，係就原審依職權裁量事項，再為爭執，其抗告為無理
    由，應予駁回。
據上論斷，依刑事訴訟法第412 條，裁定如主文。
中    華    民    國   100    年    4     月    27    日
                  刑事第二十一庭審判長法  官  周政達
                                      法  官  楊力進
                                      法  官  許永煌
以上正本證明與原本無異。
不得再抗告。
                                      書記官  林吟玲
中    華    民    國   100    年    4     月    29    日